【裁判字號】    97,易,962
【裁判日期】    971128
【裁判案由】    傷害
【裁判全文】
臺灣苗栗地方法院刑事判決               97年度易字第962號
公  訴  人  臺灣苗栗地方法院檢察署檢察官
被      告  乙○○
上列被告因傷害案件，經檢察官提起公訴（97年度偵字第4679號
），本院判決如下：
    主    文
乙○○犯傷害罪，處拘役拾日，如易科罰金，以新臺幣壹仟元折
算壹日，緩刑貳年。
    犯罪事實
一、乙○○與甲○○2 人於苗栗縣苗栗市市48號前路旁相鄰
    攤位擺放果菜販賣，長期因攤位界線問題迭生齟齬，2 人復
    於民國97年8 月1 日8 時許（起訴書誤載為9 時34分許），
    再度因上揭問題發生爭執，乙○○竟基於傷害之犯意，以雙
    手推開甲○○，致甲○○受有前胸、兩小腿挫傷、右手臂挫
    擦傷等傷害。
二、案經甲○○訴由苗栗縣警察局苗栗分局報請臺灣苗栗地方法
    院檢察署檢察官偵查起訴。
    理    由
壹、證據能力部分：
    本案下列引為證據之證人陳述及書證，被告及檢察官於本院
    審理中均不爭執其證據能力，且以之作為證據並無不當，依
    刑事訴訟法第159 條之5 規定，自均有證據能力。
貳、實體部分：
一、訊據被告乙○○對於前揭時地與甲○○發生口角因而推開甲
    ○○之事實固坦承不諱，惟矢口否認有何傷害犯行，辯稱：
    因甲○○摔伊擺攤販賣之海帶芽、豆乾等東西，伊才推她，
    伊推甲○○並未致其受傷，甲○○係故意拿刀割傷自已；伊
    係正當阻擋甲○○摔伊東西云云。惟查：
  (一)被告業於警詢時坦承：「當時與甲○○先發生口角，後甲○
    ○又要前往我攤位收我東西，我不肯甲○○動我東西，我有
    將甲○○推開，我並沒有毆打甲○○」（見偵卷第60頁）。
    於本院審理時亦坦承：因甲○○摔伊東西，伊生氣才推她，
    加上又被甲○○欺負10幾年，連伊太太要出來上廁所都沒辦
    法，有一點是因上開因素，內心積壓很多怨氣，才會推她（
    見本院卷第15頁）。核與其妻即證人湯喜美於警詢時證稱：
    「因甲○○說我擋到他門口出路，所以就故意將販賣蒜頭的
    架子擺在我攤位前，不讓我做生意，後又將我攤位上的物品
    丟在地上，叫我搬走不要擺攤，我先生乙○○當時在旁邊幫
    忙，看到就將甲○○推開，甲○○就與我先生乙○○發生拉
    扯叫罵」（見偵卷第11頁）相符。足認被告確有因攤位糾紛
    而將甲○○推開之行為。
  (二)次按，經本院當庭勘驗甲○○提出之事發時錄影光碟，其結
    果為：「被告之攤位與甲○○之攤位相鄰，畫面一開始，被
    告之攤位上空空的，之後被告在整理地上之籃子，此時甲○
    ○將其中1 個籃子拿起來丟在被告另1 個較矮之攤架上，被
    告見狀即將甲○○推開，之後被告將上開被丟之籃子拿起來
    放回原處，甲○○又來到被告攤位旁，再將被告擺好之籃子
    拿起來丟在另1 個較矮之攤架上」（見本院卷第14頁）。而
    被告對於上開錄影光碟之真正並不爭執，堪認被告確有因甲
    ○○摔伊販賣之物品，一時生氣而將甲○○推開之事實（公
    訴人及甲○○雖均認甲○○僅是將被告之物品「放」在另1
    個較矮之攤架上，並非「摔」被告之東西云云，惟按甲○○
    之動作究係放或摔，與本件傷害之構成要件無涉，爰不予深
    究論述）。
  (三)被告雖辯稱甲○○並未受傷，甲○○係故意拿刀割傷自己云
    云（見本院卷第16頁）。惟查：人於盛怒之下將他人推開，
    該他人身體可能因此擦傷，或碰撞堅硬之物品而挫傷，此屬
    眾所週知之事，被告自不可能諉為不知。則被告於推開甲○
    ○時，既可預見甲○○將因此受傷，而該傷害又不違背其本
    意，依刑法第13條第2 項規定，應以故意論。參以甲○○復
    於同日前往行政院衛生署豐原醫院診斷受有前胸、兩小腿挫
    傷、右手臂挫擦傷之傷害，有診斷證明書在卷足憑（見偵卷
    第13頁），是被告係以傷害之故意推開甲○○，並致其受傷
    之情，洵堪認定。再者，觀諸上開診斷證明書所載之傷勢均
    無刀傷，是被告辯稱甲○○係故意拿刀割傷自己云云，尚不
    足採信。
  (四)綜上所述，本案事證明確，被告犯行堪以認定。
二、核被告所為，係犯刑法第277 條第1 項之傷害罪。爰審酌甲
    ○○係先將被告擺攤販賣之物品丟（放）在另1 個攤架上，
    顯具有挑釁之惡意，被告一時生氣將甲○○推開，並致甲○
    ○受有輕微之擦挫傷，雖因而觸犯刑責，依法應予處罰，然
    此於一般市井小民之間尚難認屬公平正義之表現；另審酌告
    訴人甲○○所受傷害程度輕微、被告僅係推開告訴人，並無
    毆打之行為，及被告犯罪之動機、目的、手段、所生危害等
    一切情狀，量處如主文所示之刑，並諭知易科罰金之折算標
    準。又被告經此事件當知所警惕，避免與甲○○再發生爭執
    ，而無再犯之虞，本院綜核各情，認所宣告之刑，以暫不執
    行為適當，爰併予宣告緩刑2 年，以啟自新。
據上論斷，應依刑事訴訟法第299 條第1 項前段，刑法第277 條
第1 項、第41條第1 項前段、第74條第1 項第1 款，刑法施行法
第1條之1第1項、第2項，判決如主文。
中    華    民    國    97    年    11    月    28    日
                  刑事第一庭法  官  黃佩韻
以上正本證明與原本無異。
如不服本判決應於收受判決後10日內向本院提出上訴書狀，並應
敘述具體理由。其未敘述上訴理由者，應於上訴期間屆滿後20
日內向本院補提理由書 (均須按他造當事人之人數附繕本)「 切
勿逕送上級法院」。告訴人或被害人如對本判決不服者，應具備
理由請求檢察官上訴，其上訴期間之計算係以檢察官收受判決正
本之日期為準。
                            書記官  巫  穎
中    華    民    國    97    年    11    月    28    日
附錄論罪科刑法條
刑法第277條第1項：
傷害人之身體或健康者，處3年以下有期徒刑、拘役或1千元以下
罰金。


司法院資訊處製作；財團法人民間司法改革基金會備份。
